【裁判字號】    98,訴,226
【裁判日期】    980327
【裁判案由】    毒品危害防制條例
【裁判全文】
臺灣基隆地方法院刑事判決               98年度訴字第226號
公  訴  人  臺灣基隆地方法院檢察署檢察官
被      告  乙○○
                    （另案於臺灣桃園女子監獄執行）
上列被告因違反毒品危害防制條例案件，經檢察官提起公訴（98
年度毒偵字第247號），被告為有罪陳述，本院合議庭乃裁定由
受命法官獨任以簡式審判程序進行審理，並判決如下：
    主  文
乙○○施用第一級毒品，累犯，處有期徒刑柒月，扣案之第一級
毒品海洛因壹包（驗餘淨重零點零零肆貳公克）併同難以完全析
離之包裝袋壹只、內有海洛因稀釋液之注射針筒壹支（殘渣無法
完全析離）沒收銷燬之、扣案之塑膠鏟子壹支沒收；又施用第二
級毒品，累犯，處有期徒刑參月。應執行有期徒刑捌月，扣案之
第一級毒品海洛因壹包（驗餘淨重零點零零肆貳公克）併同難以
完全析離之包裝袋壹只、內有海洛因稀釋液之注射針筒壹支（殘
渣無法完全析離）沒收銷燬之、扣案之塑膠鏟子壹支沒收。
    事  實
一、乙○○前因施用毒品案件，經觀察、勒戒後，認無繼續施用
    毒品之傾向，於民國87年11月25日經釋放出所，並由臺灣基
    隆地方法院檢察署檢察官於87年11月23日以87年度偵字第51
    77號為不起訴處分確定；又因施用毒品案件，經觀察、勒戒
    後，認無繼續施用毒品之傾向，於88年2 月6日經釋放出所，
    並由臺灣基隆地方法院檢察署檢察官於88年2月8日以88年度
    偵字第369 號為不起訴處分確定；再因施用毒品案件，經法
    院裁定強制戒治（俟90年5 月24日始因停止戒治並付保護管
    束而經釋放出所，90年11月10日保護管束期滿未經撤銷而完
    成本次毒癮戒斷療程），並由本院以89年度基簡字第352 號
    簡易判決有期徒刑6月確定，而於91年6月24日易科罰金執行
    完畢；再因施用毒品案件，臺灣高等法院以90年度上易字第
    3938號判決有期徒刑7月確定，後於92年1月25日執行完畢；
    又再犯施用毒品案件，由本院以92年度易字第274 號判決有
    期徒刑7 月確定（強制戒治部分，因毒品危害防制條例於93
    年1月9日修正施行停止戒治），嗣於94年6月8日執行完畢；
    又因施用毒品案件，經臺灣宜蘭地方法院以94年度訴字第17
    7 號判決應執行有期徒刑10月確定；再因持有第一級毒品案
    件，經本院以95年度基簡字第364號判決有期徒刑3 月確定，
    上揭2 案，接續執行，後於96年2月4日執行完畢；復因數次
    施用毒品案件，分經本院以97年度訴字第1101號判決應執行
    有期1年6月、以97年度訴字第1246號判決有期徒刑7 月確定
    （現執行中）。
二、乙○○猶不思戒除毒癮，復基於施用第一級毒品海洛因之犯
    意，於98年2月1日下午3、4時許，在基隆市○○區○○路13
    6之1號4樓，將海洛因置入注射針筒再持以施打血管之方式
    ，施用第一級毒品海洛因1次；另基於施用第二級毒品甲基
    安非他命之犯意，於98年2月1日晚上9時5分為警採尿回溯96
    小時內某時刻，在上址，以將第二級毒品甲基安非他命置於
    玻璃球燒烤，再吸食所產生煙霧之方式，施用第二級毒品甲
    基安非他命1次。嗣於同年2月1日晚上6時30分許，在基隆市
    中正區○○路136 之1號4樓，因另涉毒品案件為警緝獲，並
    扣得第一級毒品海洛因1 包（驗餘淨重0.0042公克）、內有
    海洛因稀釋液之注射針筒1 支（殘渣無法完全析離）及其所
    有供施用第一級毒品所用之塑膠鏟子1 支，並經其同意採集
    尿液送驗，結果呈甲基安非他命及嗎啡陽性反應。
三、案經基隆市警察局第二分局移送臺灣基隆地方法院檢察署檢
    察官偵查起訴。
    理  由
壹、程序事項
    本案被告乙○○所犯者非為死刑、無期徒刑、最輕本刑為三
    年以上有期徒刑之罪或高等法院管轄之第一審案件，其於準
    備程序進行中，先就被訴事實為有罪之陳述，經告知其簡式
    審判程序之旨，並聽取公訴人、被告之意見後，本院業已依
    刑事訴訟法第273條之1 第1項規定，裁定由受命法官獨任以
    簡式審判程序進行本案之審理。
貳、實體事項
一、上揭事實，業據被告於本院準備程序、審理時坦承不諱，而
    被告為警查獲後所採集之尿液檢體，經送請檢驗，結果呈嗎
    啡、甲基安非他命陽性反應，此有臺灣尖端先進生技醫藥股
    份有限公司濫用藥物尿液檢驗報告1 份附卷可稽，並有如事
    實欄二所示之物品扣案足資佐證。又扣案之白色粉末1包（
    驗餘淨重0.0042公克），經送請交通部民用航空局航空醫務
    中心鑑定，檢出海洛因成分，另扣案之注射針筒1 支，內有
    含海洛因成分之稀釋液，此有該局98年2 月20日航藥鑑字第
    0980838 號鑑定書1 份、基隆市警察局第二分局八斗子派出
    所查獲涉嫌毒品危害防制條例毒品初步鑑驗報告單在卷可稽
    ，堪認被告上開自白與事實相符，足以採信。查被告前經觀
    察、勒戒及強制戒治執行完畢釋放後5 年內，多次犯施用毒
    品罪，經法院判處如事實欄一所示有期徒刑等情，有臺灣高
    等法院被告前案紀錄表在卷可稽。被告既曾於「五年內再犯
    」，且經法院判處罪刑確定，竟又再次於如事實欄二所示之
    時間，先後施用第一級、第二級毒品，本件被告即非屬毒品
    危害防制條例第20條第3 項所定「五年後再犯」之情形，從
    而，檢察官依法逕行起訴，於法要無不合。綜上所陳，本案
    事證明確，被告施用第一級、第二級毒品犯行，洵堪認定，
    應依法論科。
二、查海洛因、甲基安非他命分係毒品危害防制條例第2條第2項
    第1款、第2款所定之第一級、第二級毒品，被告施用第一級
    毒品海洛因、第二級毒品甲基安非他命之行為，核係犯毒品
    危害防制條例第10條第1項、第2項之施用第一級、第二級毒
    品罪。被告施用而持有第一級毒品海洛因及第二級毒品甲基
    安非他命之低度行為，均應為施用第一級、第二級毒品之高
    度行為所吸收，不另論罪。被告所犯上開2 罪，犯意各別，
    行為不同，應予分論併罰。又被告前曾受如事實欄一所示之
    有期徒刑執行完畢，有臺灣高等法院被告前案紀錄表在卷可
    按，其於有期徒刑執行完畢後之5 年內，故意再犯本件有期
    徒刑以上之罪，為累犯，其所犯上開2 罪，均應依法加重其
    刑。爰審酌被告犯罪之動機、曾有多次施用毒品之前科仍不
    知戒除，惟犯罪後坦承犯行，且所犯之施用毒品犯行乃戕害
    自己身心健康，並未危及他人等一切情狀，分別量處如主文
    所示之刑，併定其應執行之刑。
四、扣案之第一級毒品海洛因1包（驗餘淨重0.0042 公克）併同
    難以完全析離之外包裝袋1 只、內有海洛因稀釋液之注射針
    筒1 支（殘渣無法完全析離），均為查獲之毒品，應依毒品
    危害防制條例第18條第1 項前段之規定宣告沒收銷燬之；扣
    案之塑膠鏟子1 支，為被告所有供施用第一級毒品海洛因所
    用之物，業據被告於本院審理時供述在卷，爰依刑法第38條
    第1 項第2 款規定宣告沒收。
據上論斷，應依刑事訴訟法第273 條之1 第1 項、第299 條第1
項前段，毒品危害防制條例第10條第1 項、第2 項、第18條第1
項前段，刑法第11條前段、第47條第1 項、第51條第5 款、第38
條第1 項第2 款，判決如主文。
本案經檢察官甲○○到庭執行職務。
中    華    民    國    98    年    3     月    27    日
                  刑事第二庭法  官  黃梅淑
以上正本證明與原本無異。
如不服本判決應於收受本判決後10日內向本院提出上訴書狀，其
未敘述上訴理由者，並得於提起上訴後10日內向本院補提理由書
狀（均須按他造當事人之人數附繕本。）「切勿逕送上級法院」
中    華    民    國    98    年    3    月    27     日
                            書記官  盧鏡合
附錄論罪法條：
毒品危害防制條例第10條
施用第一級毒品者，處 6 月以上 5 年以下有期徒刑。
施用第二級毒品者，處 3 年以下有期徒刑。


司法院資訊處製作；財團法人民間司法改革基金會備份。
